臺灣臺中地方法院刑事判決　　　　　　　95年度易字第3549號
公　訴　人　臺灣臺中地方法院檢察署檢察官
被　　　告　乙○○
　　　　　　丙○○
　　　　　　　　　　號
上列被告等因竊盜案件，經檢察官提起公訴（95年度偵字第2374
8號），本院判決如下：
    主  文
乙○○共同竊盜，處拘役拾日，如易科罰金，以新臺幣壹仟元
折算壹日。
丙○○共同竊盜，累犯，處拘役拾日，如易科罰金，以新臺幣
壹仟元折算壹日。
    事  實
一、乙○○夥同丙○○（於民國九十二年間曾因犯搶奪罪，經本
    院判處有期徒刑二年六月，於九十四年十月三十日縮短刑期
    執行完畢）共同基於意圖為自己不法所有之犯意聯絡，於九
    十五年九月十七日上午七時許，由丙○○騎乘車牌號碼ＶＯ
    Ｚ─九三九號輕型機車搭載乙○○，一同前往戊○○位於臺
    中市○○區○○路一段七二六號住處前，由乙○○下車侵入
    戊○○上開住處庭院內（侵入住宅部分未據告訴），徒手竊
    取戊○○所有白鐵面板（起訴書記載不銹鋼板）一片【長寬
　  約六十公分Ｘ五十公分，價值約新臺幣一千五百元】，丙○○則將前開機車（未熄火）停在戊○○上開住處庭院門口，
    並坐在前開機車駕駛座上把風等候接應。張峻偉於同日上午
    七時三十三分竊得前揭白鐵面板後，適戊○○發覺，張峻偉
    隨即跳上丙○○騎乘之前開機車逃逸，並將前揭白鐵面板攜
    往不知情張麗君所經營位於臺中市南屯區中和北二巷三十號
    之「九寶資源回收場」，以一百六十元之代價加以變賣得款
    花用。嗣戊○○即騎乘機車尾隨丙○○騎乘之前開機車至上
    開資源回收場，再報警循線查獲上情。
二、案經臺中市警察局第四分局報告臺灣臺中地方法院檢察署檢
    察官偵查起訴。
    理  由
一、上揭犯罪事實，業據被告乙○○於本院審理時坦承不諱，核
    與證人即被害人戊○○於警詢及本院審理時證述伊所有前揭
    白鐵面板如何遭被告乙○○、丙○○共同竊取情節相符，復
    經證人魏賴惠滿、張麗君於警詢中及證人即被告乙○○之母
    甲○○於本院審理時證述在卷，並有贓物認領保管單、現場
    照片各一張、錄影監視器翻拍照片四張附卷可稽，事證明確
    ，被告乙○○上揭共同竊盜犯行，洵堪認定，應予依法論科
    。
二、另訊之被告丙○○固坦承其於前開時間騎乘前開機車搭載被
    告乙○○至證人戊○○上開住處前，復於被告乙○○取得前
    揭白鐵面板後搭載被告乙○○離開等情，惟矢口否認有何共
    同竊盜犯行，辯稱：當天是被告乙○○說要去證人戊○○上
    開住處找被告乙○○所有水箱、電池、不銹鋼板等物品，被
    告乙○○進去該住處裡面找，伊在該處外面找，伊以為被告
    乙○○拿取之前揭白鐵面板是被告乙○○所有，不知道被告
    乙○○要行竊，伊沒有把風云云。惟查，證人戊○○所有前
    揭白鐵面板一片如何遭被告乙○○竊取得手後，再由在場把
    風接應之被告丙○○騎乘機車載離現場等情，業據證人戊○○於本院審理時結證綦詳。證人戊○○於本院審理時結證稱
    ：伊於九十五年九月十七日上午七時三十三分看到被告乙○○在伊家中庭院裡拿白鐵面板一片要走出去時，有當場喝止
    被告乙○○，但被告乙○○沒回頭，就搭被告丙○○的機車
    離開，被告丙○○將機車停在前開庭院門口，距離行竊地點
    約三、四十公尺，被告丙○○坐在機車上，機車是發動的，
    從被告丙○○停車的位置可以看到伊家中鐵捲門的動靜，伊
    家在馬路旁邊，被告丙○○的機車車頭是往要逃逸方向停放
    等語。而被告乙○○當天係告訴被告丙○○說要去證人戊○○上開住處找其所有置於該處之水箱、電池及像汽車排氣管
    之類的東西，知道該處是有人居住的地方，要進去該住處時
    並無跟屋主打招呼，被告丙○○見其從戊○○上開住處拿走
    白鐵面板，而不是水箱等汽車用品時，被告丙○○並未加以
    詢問即搭載其離開等情，亦據被告乙○○於本院審理時結證
    在卷，參以被告丙○○於本院行準備程序時尚供承伊知道上
    址住處不是被告乙○○居住的地方等語，衡情伊豈有未於事
    先加以查明，即搭載被告乙○○前往上址，且發動機車，機
    車車頭朝逃逸方向停放，並在機車上等候，於見被告乙○○
    所取之物與伊經告知被告乙○○欲取之物有異時，復未多加
    詢問原因，即迅速將被告乙○○載離現場之理？此顯有違常
    情，堪認被告丙○○在場確係從事把風行為無誤，其與被告
    乙○○間，確有前開竊盜之共同犯意聯絡與行為分擔甚明。
    被告丙○○上開所辯，顯係事後卸責之詞，不足採信。至被
    告乙○○供證稱被告丙○○不知道其要行竊云云，應係迴護
    被告丙○○所為，不足作為被告丙○○有利之認定。此外，
    並有如理由欄一、所列之證據可資佐證，事證明確，被告丙○○上揭共同竊盜犯行，同堪認定，應予依法論科。
三、核被告乙○○、丙○○所為，均係犯刑法第三百二十條第一
    項之竊盜罪。被告二人間就上開竊盜犯行，有犯意聯絡及行
    為分擔，為共同正犯。查被告丙○○於九十二年間曾因犯搶
    奪罪，經本院判處有期徒刑二年六月，於九十四年十月三十
    日縮短刑期執行完畢，此有被告丙○○臺灣高等法院被告全
    國前案紀錄表及臺灣臺中地方法院檢察署刑案資料查註紀錄
    表各一份在卷可憑，被告丙○○於五年以內故意再犯本件有
    期徒刑之罪，為累犯，應依刑法第四十七條第一項規定加重
    其刑。爰審酌被告乙○○、丙○○不思循合法正當途徑獲致
    所得，竟共同竊取財物之犯罪動機、目的、竊得財物之價值
    及被告二人共同竊盜分擔行為之輕重，被告乙○○犯後坦承
    犯行，態度良好，被告丙○○犯後猶矢口否認犯行，尚無悔
    意等一切情狀，分別量處如主文所示之刑，以資懲儆。
據上論斷，應依刑事訴訟法第二百九十九條第一項前段、刑法第
二十八條、第三百二十條第一項、第四十七條第一項、第四十一
條第一項前段，刑法施行法第一條之一第一項、第二項前段，判
決如主文。
本案經檢察官丁○○到庭執行職務。
中　　華　　民　　國　　96　　年　　2 　　月　　12　　日
                      臺灣臺中地方法院刑事第11庭
                          審判長法  官  吳進發
                                法　官  莊嘉蕙
                                法　官  丁智慧
以上正本與原本無異。
如不服本判決，應於送達後10日內向本院提出上訴狀（須附繕本
），上訴於臺灣高等法院臺中分院。
                                書記官  陳淑華
中　　華　　民　　國　　96　　年　　2 　　月　　12　　日
附錄本案論罪科刑法條全文：
刑法第320條第1項
意圖為自己或第三人不法之所有，而竊取他人之動產者，為竊盜
罪，處5年以下有期徒刑、拘役或5百元以下罰金。
